【裁判字號】    95,裁,1001
【裁判日期】    950518
【裁判案由】    牌照稅
【裁判全文】
最  高  行  政  法  院  裁  定
                                     95年度裁字第01001號
上  訴  人  乙○○
被 上訴 人  嘉義市稅捐稽徵處
代  表  人  甲○○
上列當事人間因牌照稅事件，上訴人對於中華民國93年11月30日
高雄高等行政法院93年度簡字第213號判決，提起上訴，本院裁
定如下：
    主  文
上訴駁回。
上訴審訴訟費用由上訴人負擔。
    理  由
一、按對於高等行政法院判決上訴，非以其違背法令為理由，不
    得為之，行政訴訟法第242條定有明文。是違背法令係當事
    人提起上訴之理由，依同法第244條第1項第4款規定，應於
    上訴狀表明之。所稱表明上訴理由，指表明原判決所違背之
    法令及其具體內容暨依訴訟資料合於該違背法令之具體事實
    。上訴狀內未表明上訴理由，又未於提起上訴後20日內提出
    理由書，經高等行政法院送交卷宗於本院者，本院應以其上
    訴為不合法，毋庸命補正，逕以裁定駁回之。
二、本件上訴人所有車牌號碼RQ-2650號自用小客車，因逾期未
    檢驗，經交通部公路總局嘉義區監理所（下稱嘉義監理所）
    民國（下同）87年5月11日裁決註銷牌照。上訴人嗣於89年
    10月6日上午8時55分許，駕駛該車行駛台一公路269公里處
    ，被內政部警政署國道公路警察局省道第三隊（下稱省道第
    三隊）查獲，被上訴人以其違反使用牌照稅法第28條第2項
    規定，裁處本稅2倍之罰鍰。上訴人不服，提起行政救濟，
    因嘉義監理所前開註銷牌照裁決書未送達，故撤銷原逾檢註
    銷牌照處分，該車即屬正常使用之車輛。被上訴人遂據以課
    徵88年至92年使用牌照稅計新臺幣（下同）35,600元（每年
    7,120元）。上訴人不服，循序提起行政訴訟，為高雄高等
    行政法院93年度簡字第213號判決駁回。
三、上訴意旨略謂：省道第三隊於89年10月16日舉發，而其舉發
    之交通違規單為何於93年始送達，有無偽造文書之嫌？且該
    案業經臺灣嘉義地方法院交通法庭裁定不罰，可證明該罰單
    不具法律效力。系爭小客車已於92年1月30日經行政院環保
    署廢車回收，嘉義監理所尚於92年9月16日以嘉監稅字第092
    0014930號稱該車已於92年9月9日撤銷逾檢，註銷恢復為正
    常課稅車輛，且該決定書並稱：該車自始為正常使用車輛，
    而事實上，當時汽車已被回收，何能稱為正常使用車輛等語
    。核係就原審依職權調查、證據取捨之事實認定等指摘為不
    當，難認對原判決如何違背法令已有具體之指摘，依首揭說
    明，其上訴為不合法，應予駁回。又簡易訴訟當事人上訴，
    應表明所涉法律見解具原則性情事，經本院許可後，其上訴
    始為合法。如未表明，經命補正後，仍未補正，即應裁定駁
    回其上訴。本件為簡易訴訟，上訴人未表明有何法律見解涉
    及原則性，惟如前所述，上訴人之上訴未具體表明上訴理由
    ，其上訴為不合法，應逕行駁回，自無庸命上訴人補正本件
    有無所涉法律見解具原則性情事，併此敘明。
四、依行政訴訟法第249條第1項前段、第104條、民事訴訟法第
    95條、第78條，裁定如主文。
中    華    民    國    95    年    5     月    18    日
                  第四庭審判長法  官  高  啟  燦
                              法  官  黃  璽  君
                              法  官  廖  宏  明
                              法  官  楊  惠  欽
                              法  官  林  樹  埔
以  上  正  本  證  明  與  原  本  無  異
中    華    民    國    95    年    5     月    19    日
                              書記官  邱  彰  德


司法院資訊處製作；財團法人民間司法改革基金會備份。
